【裁判字號】    98,上易,2914
【裁判日期】    981203
【裁判案由】    竊盜等
【裁判全文】
臺灣高等法院刑事判決                98年度上易字第2914號
上  訴  人
即  被  告  乙○○
上列上訴人因竊盜等案件，不服臺灣板橋地方法院98年度易字第
2208號，中華民國98年10月14日第一審判決（起訴案號：臺灣板
橋地方法院檢察署98年度偵字第18873號），提起上訴，本院判
決如下：
    主  文
上訴駁回。
    理  由
一、按刑事訴訟法第350條、第361條、第362條、第367條規定，
    不服地方法院之第一審判決而上訴者，須提出上訴書狀，並
    應敘述具體理由，為上訴必備之程式；其所提出之書狀未敘
    述上訴理由，或僅曾以言詞陳述上訴理由者，均應於上訴期
    間屆滿後20日內補提理由書於第一審法院。第一審法院經形
    式審查，認逾期未補提上訴理由者，應定期間先命補正；逾
    期未補正者，為上訴不合法律上之程式，應以裁定駁回。倘
    已提出上訴理由，但所提非屬具體理由者，則由第二審法院
    以上訴不合法律上之程式，判決駁回。而所謂具體理由，必
    係依據卷內既有訴訟資料或提出新事證，指摘或表明第一審
    判決有何採證認事、用法或量刑等足以影響判決本旨之不當
    或違法，而構成應予撤銷之具體事由，始克當之（例如：依
    憑證據法則具體指出所採證據何以不具證據能力，或依憑卷
    證資料，明確指出所為證據證明力之判斷如何違背經驗、論
    理法則）；倘僅泛言原判決認定事實錯誤、違背法令、量刑
    失之過重或輕縱，而未依上揭意旨指出具體事由，或形式上
    雖已指出具體事由，然該事由縱使屬實，亦不足以認為原判
    決有何不當或違法者（例如：對不具有調查必要性之證據，
    法院未依聲請調查亦未說明理由，或援用證據不當，但除去
    該證據仍應為同一事實之認定），皆難謂係具體理由，俾與
    第二審上訴制度旨在請求第二審法院撤銷、變更第一審不當
    或違法之判決，以實現個案救濟之立法目的相契合，並節制
    濫行上訴（最高法院97年度台上字第892 號判決參照）。再
    按量刑輕重，係屬事實審法院得依職權自由裁量之事項，苟
    已斟酌刑法第57條各款所列情狀，而未逾越法定刑度，不得
    遽指為違法（最高法院72年度台上字第6696號判例參照）。
二、本件上訴人即被告乙○○不服原審判決提起上訴，其理由略
    以：原審所處之刑責實乃不當，為免受不明之枉，依法提起
    上訴等語。
三、經查：原判決以上訴人所犯並非死刑、無期徒刑或最輕本刑
    為3 年以上有期徒刑之罪，其於原審準備程序中就被訴事實
    為有罪之陳述，經原審法官告知簡式審判程序之旨，並聽取
    公訴人、上訴人之意見後，裁定由受命法官獨任進行簡式審
    判程序，並依上訴人於原審之自白、告訴人甲○○、證人丁
    ○○於警詢及偵查中之證述及監視錄影畫面翻拍照片4 幀等
    為據，認定上訴人確有無故侵入他人住宅、毀壞門扇竊盜之
    犯行。又上訴人前曾受有期徒刑執行完畢後，5 年內故意再
    犯本件最重本刑有期徒刑以上之罪，為累犯，應加重其刑。
    爰審酌上訴人素行非佳，其正值盛年，身體健全，竟因貪圖
    己利而漠視他人權益，對告訴人之居住安全及財產造成危害
    ，兼衡其犯罪目的、手段、國中畢業之智識程度、生活狀況
    、迄今未賠償告訴人之損害，及其犯罪後先係狡飾犯行嗣後
    已坦承犯行之態度等一切情狀，分別就其無故侵入他人住宅
    、毀壞門扇竊盜犯行各量處有期徒刑3月及7月，並定其應執
    行有期徒刑8 月，均已詳敘其所憑證據、認定理由及量刑依
    據。從形式上觀察，原判決已敘明審酌刑法第57條所列事項
    之理由，並無認定事實錯誤、量刑瑕疵或違背法令之情形。
    上訴意旨僅依憑己見，泛稱原判決不當，未具體指摘原判決
    關於事實認定及法律適用與刑罰之量定，有何違法或不當之
    處，與前揭具體理由之要件不符。揆諸前揭規定，其上訴顯
    不合於法定要件，爰不經言詞辯論，逕予駁回。
據上論斷，應依刑事訴訟法第367條前段、第372條，判決如主文
。
中    華    民    國    98    年    12    月    3     日
                  刑事第二十庭審判長法  官  楊貴雄
                                    法  官  許必奇
                                    法  官  周明鴻
以上正本證明與原本無異。
不得上訴。
                                    書記官  郭彥琪
中    華    民    國    98    年    12    月    4     日
附錄：本案論罪科刑法條全文
中華民國刑法第306條
（侵入住居罪）
無故侵入他人住宅、建築物或附連圍繞之土地或船艦者，處1年
以下有期徒刑、拘役或3百元以下罰金。
無故隱匿其內，或受退去之要求而仍留滯者，亦同。
中華民國刑法第321條
（加重竊盜罪）
犯竊盜罪而有左列情形之一者，處6月以上、5年以下有期徒刑：
一、於夜間侵入住宅或有人居住之建築物、船艦或隱匿其內而犯
    之者。
二、毀越門扇、牆垣或其他安全設備而犯之者。
三、攜帶兇器而犯之者。
四、結夥三人以上而犯之者。
五、乘火災、水災或其他災害之際而犯之者。
六、在車站或埠頭而犯之者。
前項之未遂犯罰之。


司法院資訊處製作；財團法人民間司法改革基金會備份。
